臺灣士林地方法院刑事判決　　　　　　　 94年度訴字第769號
公　訴　人　臺灣士林地方法院檢察署檢察官
被　　　告　甲○○
　　　　　　　　　　　3樓
選任辯護人　楊俊雄律師
上列被告因偽造文書案件，經檢察官提起公訴（94年度偵字第
187 號），本院判決如下：
    主  文
甲○○無罪。
    事實及理由
一、公訴意旨略以：被告甲○○與戴豐家（法國籍，法文姓名Re
    ne Ferenc Varga） 係夫妻關係，2 人共住於臺北市南港區
    ○○○路2 段61巷3 弄21號3 樓，因戴豐家疑有外遇，2 人
    已感情不睦，甲○○明知戴豐家人在法國，並未授權其領款
    ，竟意圖為自己不法所有，未經戴豐家同意，竊取戴豐家放
    置於家中櫃子內之合作金庫玉成分行（下稱合庫玉成分行）
    帳號0000000000000 號存摺，於民國93年8 月3 日14時48分
    許，前往臺北市南港區○○○路○ 段815 號合庫玉成分行，
    偽造戴豐家之署押，偽填取款憑條，持向合作金庫玉成分行
    領取該帳戶內存款新臺幣（下同）2 萬元（下稱被訴領款行
    為），因認被告甲○○涉有刑法第216 條、第210 條之行使
    偽造私文書罪，及同法第320 條第1 項之竊盜罪嫌。
二、按被告以外之人於審判外之言詞或書面陳述，除法律有規定
    者外，不得作為證據；又被告以外之人於審判外之陳述，雖
    不符合同法第159 條之1 至第159 條之4 之規定，但經當事
    人於審判程序同意作為證據，法院審酌該言詞陳述或書面陳
    述作成時之情況，認為適當者，亦得為證據。當事人、代理
    人或辯護人於法院調查證據時，知有第159 條第1 項不得為
    證據之情形，而未於言詞辯論終結前聲明異議者，視為有前
    項之同意，刑事訴訟法第159 條第1 項及第159 條之5 分別
    定有明文。查本判決下列所引用之各該被告以外之人於審判
    外之陳述（包含書面陳述，例如告訴人寫予被告之電子郵件
    ），雖屬傳聞證據，惟除告訴人戴豐家於警詢、偵查中所示
    之陳述外，餘均經當事人於本院準備程序及審判期日中表示
    無意見而不予爭執，且迄至言詞辯論終結前亦未再聲明異議
    ，本院審酌除告訴人在警詢、偵查中之陳述部分外，此等證
    據資料製作時之情況，尚無違法不當及證明力明顯過低之瑕
    疵，亦認為以之作為證據應屬適當，故揆諸前開規定，爰逕
    依刑事訴訟法第159 條之5 規定，認前揭證據資料均例外有
    證據能力。至於告訴人於警詢、偵查中之陳述部分，辯護人
    雖爭執：此為告訴人在審判外之陳述，不具證據能力云云，
    惟按被告以外之人於偵查中向檢察官所為之陳述，除顯有不
    可信之情況者外，得為證據；又被告以外之人於檢察事務官
    、司法警察官或司法警察調查中所為之陳述，與審判中不符
    時，其先前之陳述具有較可信之特別情況，且為證明犯罪事
    實存否所必要者，得為證據，刑事訴訟法第159 條之1 第2
    項、第159 條之2 分別定有明文。且上開所謂「顯有不可信
    性」之情況，係指由陳述者之外部客觀情況觀察其是否出於
    真意陳述、有無違法取其證述等情事。查告訴人於偵查中之
    陳述乃向檢察官而為，已經具結擔保其據實陳述，被告或辯
    護人復未主張該陳述有任何違反證人意願而為陳述之情形，
    自應認有證據能力；再告訴人於警詢中關於被告冒用彼姓名
    至合庫玉成分行盜領款項之指訴，雖係於司法警察調查中所
    為，然核與審判中之證述並無不符，該證詞與審判中之證述
    在證據能力有無之判斷應屬相同，自無庸審究是否有較可信
    之特別情況，而有證據能力。另有證據能力證據非謂該證據
    即具備相當之證明力，已經本院採信，僅足供本院判斷事實
    之真偽而已，合先敘明。
三、按犯罪事實應依證據認定之，無證據不得推定其犯罪事實，
    刑事訴訟法第154 條定有明文。又告訴人之告訴係以使被告
    受刑事追訴為目的，是其陳述是否與事實相符，仍應調查其
    他證據以資審認，始得為不利被告事實之認定。而認定被告
    有罪之事實，應憑證據，如未能發現相當之證據，或證據不
    足以證明，自不能以推測或擬制之方法以之為裁判基礎；且
    認定事實所憑之證據，其為訴訟上之證明，須達於通常一般
    之人均不致有所懷疑而得確信者，始得據為有罪之認定，倘
　  其證明尚未達到此一程度，而有合理懷疑存在時，尚難為有
    罪之認定基礎；另茍積極之證據不足以為被告事實之認定，
    即應為被告有利之認定，更不必有何有利之證據，最高法院
    分別著有52年臺上字第1300號、40年臺上字第86號、76年臺
    上字第4986號判例可資參照。次按刑法上偽造私文書罪之構
    成要件，須以意圖供行使之用，無製作權人，以他人名義，
    製造內容虛偽之文書，致生損害於他人為要件。若經有製作
    權人授權而以該人名義製作，即與偽造文書罪構成要件不符
    。再刑法上竊盜罪所謂「竊取他人動產」行為，乃指違背他
    人意思或未得其同意，而擅自將他人持有之動產，移入自己
    權力支配之下。故倘動產占有之取得乃經原持有人之同意或
    授權者，即與「竊取」之要件不符，難以竊盜罪相繩。
四、公訴意旨認被告甲○○涉有行使偽造私文書及竊盜犯行，無
    非以被告之供述、告訴人戴豐家之指訴、告訴人護照、入境
    登記表、存摺、存款往來明細表、取款憑條、監視錄影帶翻
    拍照片、被告與告訴人間之電子郵件、本院民事通常保護令
    等影本為其論據，訊據被告雖坦承確有於93年8 月3 日，即
    告訴人在法國之期間，持告訴人置於家中之存摺，前往合庫
    玉成分行，以告訴人名義填寫取款憑條並簽告訴人姓名，為
    被訴之領款行為，但仍堅決否認犯行，辯稱：告訴人在合庫
    宜蘭分行開設之薪資帳戶，及嗣後為方便被告在臺北領款調
    度，並辦理康鉑（COMBO） 卡供告訴人於國外消費刷卡使用
    ，進而在合庫玉成分行開設之帳戶，均曾得告訴人之同意，
    由伊調度領錢以支應家庭日常生活開銷或繳付貸款，如本案
    之被訴領款行為並非第1 次，告訴人之前也授權伊以彼之名
    義填妥取款憑條後，直接臨櫃提領現金，銀行認識伊2 人，
    故此種情形只要伊按密碼並核對簽名，沒有核對是否本人領
    款；93年7 月18日告訴人在法國期間，伊得告訴人同意後，
    以合庫宜蘭分行提款卡至自動櫃員機領錢，卻發現提款卡遭
    謊報掛失，經電話聯繫告訴人後，告訴人要伊至櫃臺領款，
    伊始按指示為被訴之領款行為，故本案領款實經告訴人同意
    ，當時2 人感情並未破裂，是嗣後告訴人遭伊發現有外遇之
    事實，才誣指犯罪等語。
五、經查：
（一）公訴意旨所舉被告自承曾於告訴人在法國期間之93年8 月
      3 日，至合庫玉成分行為被訴領款行為等語，及告訴人於
      警詢、偵查與本院審理時此部分相關之指訴，與告訴人之
      護照、入境登記表、合庫玉成分行存摺、存款往來明細表
      、取款憑條、監視錄影帶翻拍照片等影本為證，雖能佐證
      被告確有於告訴人在法國之期間，至合庫玉成分行，在取
      款憑條上簽署告訴人之姓名，制作告訴人本人取款憑據之
      私文書，並持以向合庫玉成分行為被訴之領款行為，而領
      得告訴人帳戶內之存款2 萬元之事實，但關於被告是否未
      經告訴人同意或授權一節，上述證據則不足以證明，已難
      依此遽為被告犯罪之不利認定。
（二）公訴意旨雖舉被告於偵查中供稱其自93年7 月間起懷疑被
      告有外遇；另於同年7 月18日持告訴人合庫宜蘭分行金融
      卡提款時，該金融卡已遭掛失止付，後至合庫玉成分行為
      本案被訴領款行為，乃為繳付自己名義所申請之貸款等語
      ，及告訴人指稱：合庫宜蘭分行帳戶雖有供家庭開支，但
      玉成分行帳戶則非供家用開銷使用；被告於93年7 月去電
      法國指責外遇的事，並威脅要把我帳戶的錢領光，我便於
      93 年7月中旬致電銀行停用合庫宜蘭分行之提款卡，被告
      不知，仍用提款卡領錢，結果卡被機器沒收等語，與卷附
      合庫宜蘭分行及玉成分行之存摺影本、往來交易明細表、
      被告與告訴人間於93年7 月19日、20日電子郵件影本、本
      院93年度家護字第326 號民事通常保護令等，用以證明被
      告與告訴人夫妻間於93年7 月中旬起即已感情不睦，告訴
      人並未授權被告填寫取款憑條領款，及被告有為自己不法
      所有之意圖云云，但查：
    1.告訴人於91年間因任教於佛光大學薪資轉帳之需要，在合
      庫宜蘭分行開立之帳號0000000000000 號帳戶（下稱宜蘭
      分行帳戶），其內金錢長期以來都有支付貸款及家庭生活
      等開銷，因被告與告訴人為夫妻關係，故被告長期以來亦
      在使用；家中開銷包括房租等，因單據均為中文，告訴人
      又不懂中文，故均委由被告處理，但告訴人仍有共同分擔
      開銷；另告訴人之合庫玉成分行帳號0000000000000 號帳
      戶（下稱玉成分行帳戶），則為了降低錢遺失之風險，並
      便於支付該分行發行之信用卡卡費而開立，宜蘭分行帳戶
      每次收到薪資就會轉一部分錢到玉成分行帳戶；二分行帳
      戶存摺均放在家中架上，除補登之外，告訴人自己均未使
      用；宜蘭分行帳戶的錢，在93年7 月以前，基於對被告完
      全信任，如家中開銷需要，會同意被告去領錢，被告告知
      所領金額，與存摺記錄相符，所以信任被告；另也會把提
      款卡交給被告自己去領等情，業據告訴人於偵查及本院審
      理時自承明確（見偵查卷第66-67 頁偵訊筆錄及本院卷96
      年5 月17日審理筆錄第12、19頁），並有卷附宜蘭分行及
      玉成分行2 帳戶之往來明細資料可資佐證（見偵查卷第48
      -50 頁、第55-57 頁），顯然告訴人與被告間家庭生活所
      生開銷與繳納貸款等支出事宜，均係由被告負責處理，且
      至少在93年7 月以前，告訴人為分擔開銷，本於夫妻間之
      信任，確有同意被告以提款卡或存摺領款之方式，經常使
      用宜蘭分行帳戶內之金錢，但告訴人自己則從未使用過存
      摺為臨櫃領款；又玉成分行帳戶在本案被訴領款行為前，
      平常固未供被告支領家用，然其內金錢實際也來自宜蘭分
      行帳戶內之薪資所得。
    2.合庫玉成分行曾函覆本院稱：「甲○○君（按，即被告）
      於92年6 月18日、92年10月17日（原函文主旨誤載為8 月
      17日）持宜蘭分行帳號0000000000000 號，戶名VARGAEN
      FERENC之存摺、提款密碼、取款憑條等，分別提領新臺幣
      25萬元及67,330元」等語，有該分行95年3 月30合金玉存
      字第950001565 號函在卷可稽（見本院卷第56頁），且參
      此函件所附2 份取款憑條影本（見本院卷第57頁）上「存
      戶簽名」欄內之告訴人簽名字樣，與被告為被訴領款行為
      時，在取款憑條上自簽告訴人姓名之筆跡（見偵查卷第17
      頁），以肉眼相互核對，不論在勾勒、運筆、轉折、字形
      或氣韻神態上，均顯著相似，再衡諸告訴人經本院提示上
      開取款憑條影本時，也不能確認為彼自己之簽名，又取款
      憑條乃金融機構印妥置於櫃臺供存摺提款人臨櫃取用之定
      型化單據，一般人持存摺臨櫃提款時，多在櫃臺臨時取用
      之常情，以及告訴人自稱被告需款告知彼時，彼表示同意
      後，便任由被告持存摺前往領款，僅在事後核對存摺記錄
      之情，可推知被告於92年6 月18日及10月17日持告訴人宜
      蘭分行之存摺，到玉成分行臨櫃跨行提款時，應係臨時取
      用櫃臺上之取款憑條，而未往返另覓告訴人親自簽名，即
      由被告按告訴人授權之旨，直接在取款憑條上代為簽名後
      ，逕為領款，核與本案被訴領款行為之情節相當。至於合
      庫玉成分行任由被告持告訴人存摺臨櫃跨行提款之作業，
      其間或有不甚嚴謹之瑕疵，然此諒因告訴人為不諳中文之
      外籍人士，被告又係告訴人之妻的便宜措施，尚難因此為
      被告不利之認定。
    3.被告於偵查中雖陳稱：到了93年7 月伊才懷疑被告可能有
      外遇等語（見偵查卷第39頁偵訊筆錄），但不論於偵查或
      本院審理期間，均堅決否認曾因此打電話給告訴人威脅要
      將告訴人在臺灣帳戶內之金錢領光，尚難因被告自承93年
      7 月間已開始懷疑告訴人外遇乙節，即認告訴人指訴被告
      威脅提領告訴人帳戶內金錢之情為真，並以此推測被告已
      萌生偽造文書犯意或竊取告訴人金錢之不法所有意圖。
    4.被告雖自承其於同年7 月18日持告訴人合庫宜蘭分行金融
      卡提款時，該金融卡已遭停用而為機器沒入等語，經核與
      本院向合庫宜蘭分行查詢得知：告訴人宜蘭分行帳戶提款
      卡確曾於93年7 月16日辦理停用，並於同年月18日遭沒入
      等情相符，有該分行95年3 月28日合金宜存字第09500019
      71號函附卷可參（見本院卷第51頁）。但：
      (1)被告於93年7 月18日持告訴人提款卡卻遭停用之原因，
        是否如告訴人之指述，係因雙方感情不睦，已喪失信任
        關係，被告仍起竊盜之不法意圖，並恐嚇告訴人要領光
        彼帳戶內金錢，才招致告訴人停卡以中止過往對被告之
        信賴授權，僅由被告持卡領款遭沒入一節，尚難遽予推
        認。
      (2)尤其告訴人於本院審理程序自承彼確能分辨卡片遺失與
        帳戶被盜用二事之不同（見本院卷審判筆錄第19頁），
        但本院函詢合庫宜蘭分行關於告訴人停用提款卡之原因
        ，卻經該分行95年10月25日合金宜存字第0950007281號
        函覆稱：「本分行存戶戴豐家（即告訴人）（帳戶：00
        00000000000） 於93年7 月16日打電話向本分行信用卡
        中心客服人員辦理卡片掛失止付，提款卡93年7 月18日
        於自動櫃員機（ATM） 沒入，93年8 月19日由本人親至
        本分行辦理卡片掛失、沒入事故解除並領回卡片。」等
        語，並檢附電腦登錄交易資料3 紙（見本院卷第73-76
        頁）為佐，顯示告訴人僅單純以卡片遺失，而非遭人故
        意盜用為由，向銀行掛失停用該提款卡，與告訴人指稱
        停用原因並不吻合，經核反與被告辯稱：伊經告訴人同
        意持宜蘭分行提款卡領款卻遭沒入卡片後，以電話詢問
        告訴人，告訴人稱卡片遺失在餐廳（法國），才將提款
        卡掛失之情較為相符。
      (3)參酌告訴人於93年7 月20日寫予被告之電子郵件中稱：
        「你沒聽懂我說的話，我沒說我停掉二個戶頭，我說的
        是：還好我有臺北戶頭的白金卡（康鉑卡），我打電話
        通知他們之後，他們重新開卡。是你沒聽懂。我告訴你
        我沒有錢，所以動彈不得，是因為必須等到我回臺灣，
        他們才能替宜蘭帳戶重新開卡，也因此錢沒有辦法匯到
        臺北的戶頭，所以我也不能使用康鉑卡。星期四或星期
        五（指7 月15日）的消費，是20歐元或30歐元的小消費
        ，而且我還以為不能過卡，我沒說謊。你現在了解了嗎
        ？」等語（見偵查卷第182 頁及本院卷第89-90 頁法文
        原文及中文翻譯），經本院質諸告訴人為何在上開電子
        郵件中強調未停掉2 銀行之帳戶，告訴人也直承：因為
        被告一直打電話給我，抗議我「你把帳號停掉了」，所
        以我才會在信內這樣回答等語。足見被告在93年7 月18
        日持卡領款未成後，仍去電法國質問告訴人卡片遭停用
        之原因，且告訴人猶藉電子郵件解釋在臺灣合作金庫所
        開設之2 帳戶本身並未停用，僅宜蘭分行之提款卡需待
        彼回臺後才能重新開卡而已，並在郵件末尾表達尋求被
        告了解之意。衡諸常情，倘被告確曾恐嚇告訴人將彼帳
        戶內金錢提光，嗣並實行該不法犯行，卻遭告訴人先以
        停卡方式防衛而不遂，雙方感情劍拔弩張至此，被告豈
        可能再去電質問告訴人卡片停用之原因，自曝其犯罪未
        遂之跡？又告訴人何以竟對被告試圖盜用其帳戶之行為
        未感訝異或予任何譴責，亦不據實告知停卡之原因或表
        明不再授權被告使用帳戶之意思，以防止被告另以其他
        方式進一步盜用帳戶既遂，反而向被告強調帳戶未遭停
        用，以求諒解？
      (4)承上所述，被告固曾持告訴人遭停用之宜蘭分行提款卡
        領款，但告訴人指稱停卡之原因，係因彼於93年7 月間
        知悉被告有意盜領帳戶金錢云云，不但欠缺其他證據以
        資審認是否屬實，且由當時雙方電子郵件往來之情觀之
        ，上開指述亦顯與常情相悖離，已難藉此證明被告與告
        訴人間感情不睦至以往彼此間之信賴授權不復存在，自
        無從憑此推認被告為被訴之領款行為係未得告訴人同意
        而該當犯罪。
    5.告訴人在93年7 月19日寫予被告之電子郵件中，雖先提及
      被告之前指責外遇的事，續稱：「你說到關於我們的財務
      狀況，我說過我都同意。那麼我們就問題來處理問題吧！
      不要再把其他事情扯進來。假使我們的關係不能維持，那
      麼就乾脆一點，別扯東扯西。關於財務方面，我再確定，
      我絕對OK，我會負起所有責任。」等語（參見偵查卷第18
      1 頁及本院卷87-88 頁法文原文及中文翻譯），固能窺知
      被告與告訴人彼此間已因告訴人外遇之疑慮而有所爭執；
      另告訴人於93年7 月20日所寫前開電子郵件，其旨僅在向
      被告解釋彼未停用合庫2 分行之帳戶，已如前述，但此等
      郵件文義中究未明白顯示告訴人與被告間之夫妻情感已惡
      化至被告原獲授權使用帳戶之信任不再。況告訴人在被告
      為被訴領款行為之同日，即93年8 月3 日，寄予被告之電
      子郵件中，更稱：「醫生跟我確定我的胃病又犯了。還好
      這四、五年都不需要開刀，只要胃壁癒合，同時避免刺激
      食物，加上藥物治療即可。可不可以麻煩你聯絡計程車司
      機到機場來接我；我還沒有確定回臺灣日期，因為機位全
      滿，我仍等候確定。但是我一定要在10-15 號間回來。如
      果司機可以來接我，那事情就好辦了，因為一直到現在為
      止，背部疼痛讓我痛苦不已，所以我不想提行李。我等候
      你的消息囉！緊緊擁抱你。」等語（參見本院卷91-92 頁
      法文原文及中文翻譯），除向被告細述生理之不適外，並
      委婉請求被告在彼回臺時僱請計程車接送，信末更以擬狀
      擁抱為結語，意在訴諸被告對彼本於夫妻情誼之關心，至
      為灼然，倘雙方間在被告為被訴領款時，夫妻情感已惡化
      至以往財務授權之信任蕩然無存，豈可能有上述之電子郵
      件行文？公訴人所舉93年7 月19、20日2 封電子郵件，實
      難為被告不利之認定。
    6.況且，告訴人在合庫玉成分行內之款項均來自宜蘭分行薪
      資帳戶轉匯，已經敘明如前，且依卷附此2 分行之交易明
      細表所載，在被告於93年8 月3 日為被訴領款當時，宜蘭
      分行餘款尚有9 萬3,784 元，玉成分行僅餘2 萬6,822 元
      （見偵查卷第49之1 、57頁），告訴人又已透過電子郵件
      向被告澄清僅停用宜蘭分行帳戶之提款卡，未停用該帳戶
      本身，而宜蘭分行存摺更在臺灣家中，被告隨時得依往例
      提款取用，再被告尚且為告訴人在合庫玉成分行帳戶發行
      之康鉑卡消費借貸債務擔任連帶保證人一節，除經被告陳
      明外，並有被告於93年9 月10日始向合庫玉成分行提出之
      終止連帶保證關係聲明書影本（上有合庫玉成分行收受戳
      章）在卷為憑，訊據告訴人雖陳稱彼是事後才知道被告曾
      擔任連帶保證人，但亦不否認此情為事實。是則，縱算被
      告因懷疑告訴人外遇而心生怨忿，並決意將告訴人帳戶內
      款項盜領殆盡，在持宜蘭分行提款卡領款失敗後，又起意
      改以存摺臨櫃提款方式遂其犯意，怎可能捨可領餘額較高
      之宜蘭分行，改向玉成分行帳戶領款，倘告訴人在法國使
      用康鉑卡刷卡消費債務超過該帳戶內存款餘額，猶令被告
      自己須為不足餘額負連帶清償責任？告訴人指訴被告因不
      滿告訴人外遇，未經彼同意，起意盜領玉成分行帳戶存款
      之情節，實與常情有違，難以採信。
    7.至於卷附由被告提出之本院93年度家護字第326 號民事通
      常保護令，係被告主張其於93年8 月27日及29日受告訴人
      家庭暴力，而依家庭暴力防治法規定，對告訴人聲請本院
      於93年12月31日裁定核發之民事通常保護令（見偵查卷第
      140- 141頁），公訴人雖舉此為被告在被訴領款行為時，
      與告訴人間感情已不和之證據，但上開告訴人對被告實施
      家庭暴力行為時點，係告訴人從法國返臺後之93年8 月下
      旬，縱使其等彼此間夫妻情誼已因家庭暴力事件而生變，
      也無從回溯推認同年8 月上旬，告訴人仍在法國期間，被
      告與告訴人間是否仍維持夫妻間之高度信賴關係，自難證
      明被告為被訴領款行為時，是否確未得告訴人同意而構成
      犯罪。
    8.被告為被訴領款後，將領得2 萬元支付其名下信用貸款利
      息等情，固據被告於警詢、偵查中供明在卷（見偵查卷第
      6 、66-67 頁），且告訴人於本院審理時雖亦指稱彼未向
      銀行辦理過貸款等語。但被告以自己名義向銀行貸款是為
      轉供告訴人作生意之用，已據被告所陳明（見偵查卷同上
      出處），且經本院提示載有被告自86年間起，數度向銀行
      貸款及匯款予告訴人紀錄之存摺及相關匯款單據影本（見
      偵查卷被證5-10）後，告訴人亦承稱：被告匯款給我是因
      我在法國亞洲協會的總負責人，協會的開戶要由我開戶等
      語（見本院卷96年5 月17日審理筆錄第17-18 頁），足徵
      被告在86年間起以自己名義向銀行貸款所得金額，確實有
      供告訴人經營類如「法國亞洲協會」之營業使用，再參酌
      告訴人偵查中也承稱長期以來有以彼帳戶內之金錢支付貸
      款，此等事項均委由被告處理等語（見偵查卷第67頁），
      則被告將領得之2 萬元繳付貸款利息，能否謂係出於為自
      己不法所有之意圖，亦非無疑。至於被告在本院審理時雖
      供稱：被訴領款行為當時自己帳戶內也有約10萬元存款等
      語（見上述本院卷審理筆錄第23頁），但被告之所以不先
      以自己存款支付貸款利息，待告訴人返臺後，再向彼要求
      償付應分擔之比例，其原因多端，告訴人與被告夫妻間長
      期以來即有相當之財務分擔默契，告訴人並曾事前同意被
      告領取彼帳戶內之金錢，直接為彼償付應分擔之利息部分
      ，亦有可能，本院尚且認為此節已有相當之事證可佐，足
      以產生被告是否犯罪之合理懷疑（詳見下述），自不能因
      被告領款當時自己仍有足夠存款，即對其為不利之認定，
      附此敘明。
六、綜上所述，公訴人所舉前開諸般積極證據，均不足以佐證告
    訴人指訴被告因懷疑告訴人外遇，故藉偽造取款憑條之私文
    書並持以行使之手段，盜領彼帳戶內款項之說，揆諸前述說
    明，已不能逕憑告訴人之指訴，認定被告犯有偽造私文書罪
    或竊盜等罪。相對而言，被告為被訴領款行為前，即已經常
    在告訴人同意下，持告訴人宜蘭分行存摺，以代簽告訴人姓
    名再按密碼之方式臨櫃提款，並以領得款項支付家庭生活費
    用或被告為告訴人利益申請之貸款利息。被告於93年7 月18
    日持告訴人宜蘭分行提款卡領款遭拒後，前揭宜蘭分行函覆
    告訴人停用提款卡原因，經核與被告所辯告訴人向其稱誤以
    為卡片遺失之原因相當，告訴人並在同年月20日之電子郵件
    中向被告表明並未停用合庫2 分行帳戶，還好仍有臺北帳戶
    （即玉成分行帳戶）白金卡得使用等語，強調玉成分行帳戶
    使用狀態完全正常之意，加以玉成分行帳戶內金錢又係來自
    宜蘭分行帳戶，兩者均屬告訴人薪資所得，性質上並無明顯
    差異，而告訴人在被告為被訴領款行為當日（即同年8 月3
    日），尚訴諸被告對彼關心之情，向被告有所請求，顯見雙
    方當時感情、信賴並未破裂。由上情觀之，反徵被告辯稱：
    其依夫妻間財務分擔及處理之慣例，經告訴人同意後，持告
    訴人宜蘭分行帳戶提款卡提款，在卡片因不明緣故遭沒入後
    ，向告訴人查詢結果，由告訴人指示，改以之前即常代告訴
    人逕持存摺臨櫃提款之方式，到使用狀態完全正常，且帳戶
    內款項也間接來自告訴人薪資所得之臺北玉成分行帳戶，辦
    理被訴之領款行為，支付為告訴人利益所申辦之貸款利息等
    情，有其相當可憑信之基礎，亦足以令本院產生合理之懷疑
    ，認被告代簽告訴人姓名填具取款憑條並持以臨櫃提款而行
    使，而領得2 萬元之所為，均曾經告訴人事前之同意，徵諸
    前揭關於偽造私文書及竊盜犯罪構成要件之說明，此等合理
    懷疑可能為真正之事實，均難以上開二罪名相繩，亦無行使
    偽造私文書罪之可言。此外，復查無其他任何積極證據可資
    證明被告犯罪，揆諸首開說明，自應為無罪之諭知。
據上論斷，應依刑事訴訟法第301 條第1項，判決如主文。
本案經檢察官曾勁元到庭執行職務
中　　華　　民　　國　　96　　年　　5 　　月　　31　　日
                  刑事第四庭審判長法  官  杜惠錦
                                  法  官  江翠萍
                                  法  官  梁哲瑋
以上正本證明與原本無異。
如不服本判決，應於判決送達後10日內，向本院提出上訴狀。
                                  書記官  陳玉瓊
中　　華　　民　　國　　96　　年　　6　　 月　　1 　　日
